【裁判字號】    99,易,1130
【裁判日期】    990728
【裁判案由】    過失傷害
【裁判全文】
臺灣板橋地方法院刑事判決              99年度易字第1130號
公  訴  人  臺灣板橋地方法院檢察署檢察官
被      告  甲○○
上列被告因過失傷害案件，經檢察官提起公訴（99年度偵字第
154 號），本院判決如下：
    主  文
甲○○從事業務之人，因業務上之過失傷害人，處拘役伍拾日，
如易科罰金，以新臺幣壹仟元折算壹日。
    事  實
一、甲○○受雇於址設臺北縣中和市○○路102 巷7 號1 樓之「
    傑米語文短期補習班」負責人乙○○（其涉業務過失傷害部
    分，業經撤回告訴，由檢察官另為不起訴處分），擔任該補
    習班幼稚園部分之助理老師，並負責幼稚園以下學童在班學
    習期間之生活秩序及安全維護，為從事業務之人。詎甲○○
    在班上學童多為稚齡幼兒，活潑好動且易於奔跑打鬧之情形
    下，本應注意維持學童在班時之秩序，以防範學童在奔跑、
    打鬧過程中可能不慎撞擊或跌倒受傷，卻於民國98年10月12
    日下午4 時30分許學童用完點心後，人已進入教室替學童將
    碗放入書包內，處於可隨時注意學童舉動以維護安全之狀態
    下，並無不能注意之情事，適有該班當時尚未滿二歲之學童
    Ａ童（真實姓名年籍詳卷內對照表）在教室內奔跑，甲○○
    竟疏於注意未及時阻止，使Ａ童在奔跑過程中額頭不慎撞擊
    教室內未貼有安全防護措施之牆柱稜角處，因而受有臉部撕
    裂傷約1 公分之傷害。
二、案經Ａ童之母Ｂ女（真實姓名年籍詳卷內對照表）訴由臺北
    縣政府警察局中和第二分局移請臺灣板橋地方法院檢察署偵
    查起訴。
    理  由
一、證人乙○○、證人即告訴人Ｂ女於警詢中所為之證述、行政
    院衛生署雙和醫院醫師所開立之診斷證明書，雖均係被告甲
    ○○以外之人於審判外之陳述，然經本院於審判程序中提示
    被告調查證據並告以要旨時，被告未於言詞辯論終結前就「
    證據能力」方面聲明異議，且本院審酌證人乙○○為被告之
    雇主，Ｂ女為學童之家長，雙和醫院醫師則僅係依其專業執
    行職務之人，前與被告均無怨隙，衡情當無無端攀誣構陷被
    告之動機，是渠等於案發後記憶猶新之際所為之陳述及醫師
    本於專業所製作之上開文書，在證據能力方面具有一定之可
    信度，渠等上開言詞或書面陳述如引為證據應屬適當，依刑
    事訴訟法第159 條之5 規定，即均有證據能力。
二、前揭事實業據被告於本院審理中坦承不諱，並為認罪之表示
    （參見本院99年5 月12日準備程序第5 頁），核與證人Ｂ女
    、乙○○於警詢及本院審理中所為之證述大致相符，並有診
    斷證明書一紙、教室現場照片四幀附卷可稽。依證人乙○○
    於本院審理中所證及卷附教室現場照片觀之，Ａ童所撞到之
    牆柱旁有課桌椅隔開，以Ａ童當時未滿二歲之體型而言，無
    法輕易撞到該牆柱，衡情事發前已奔跑打鬧一段時間，方會
    將該課桌椅推移原處，進而撞到上開牆柱，被告於偵查中亦
    自承：「我就看到Ａ童在教室奔跑，我叫他不要跑…。」等
    語（參見99年度偵字第154 號偵查卷第53頁），可徵事發之
    前被告已見到Ａ童在奔跑，並有一段時間可加以制止甚明，
    詎其仍繼續將碗放在Ａ童書包內，而疏於注意未及時加以阻
    止，其具有過失，當無疑義，並因此使Ａ童撞到牆柱後受有
    前揭傷害。準此，本案事證明確，被告犯行堪以認定。
三、論罪科刑部分：
(一)查被告受雇於「傑米語文短期補習班」負責人乙○○，擔任
    該補習班幼稚園部分之助理老師，並負責幼稚園以下學童在
    班學習期間之生活秩序及安全維護，為從事業務之人乙節，
    業據其供承在卷，並經證人乙○○於本院審理中證述屬實，
    其因業務上之過失致Ａ童受有上開傷害，核其所為，係犯刑
    法第284 條第2 項前段因業務上之過失傷害人罪。
(二)本院爰審酌被告並無前科，有臺灣高等法院被告前案紀錄表
    一份在卷可按，素行尚可，Ａ童所受者雖僅為皮肉外傷，傷
    勢不重，但依其母Ｂ女於本院審理中所證，可能會在額頭留
    下疤痕，對Ａ童仍留下不小之後遺症，又本案被告當時已進
    入教室，處於可適時維持教室內學童秩序之狀態下，固可認
    其具有過失，然學齡前之幼童活潑好動，常常奔跑嬉鬧，在
    此情形下，身為助理教師之被告不易隨時處於緊繃之注意狀
    態下，反之，身為負責人之證人乙○○在事前已可預見此節
    ，理應在教室內加裝防撞泡綿等安全設備，使幼童在跌倒時
    不致受傷，詎其在可輕易做到之情形下，卻未妥善設置安全
    設備，顯然證人乙○○之過失程度重大，相較之下，需隨時
    注意學童舉止之被告，其過失程度應較輕微，兼衡被告犯罪
    後於本院審理中業已坦承犯行，惟尚無法與告訴人達成和解
    以賠償損失等一切情狀，量處如主文所示之刑，並諭知易科
    罰金之折算標準，以示懲儆。
據上論斷，應依刑事訴訟法第299 條第1 項前段，刑法第284 條
第2 項前段、第41條第1 項前段，刑法施行法第1 條之1 第1 項
、第2 項前段，判決如主文。
本案經檢察官陳旭華到庭執行職務。
中    華    民    國    99    年    7     月    28    日
                  刑事第十庭    法  官 張紹省
以上正本證明與原本無異。
如不服本判決應於送達後十日內向本院提出上訴狀。
                                書記官 周雅玲
中    華    民    國    99    年    7     月    28    日
附錄本案論罪科刑法條全文：
中華民國刑法第284條第2項
從事業務之人，因業務上之過失傷害人者，處一年以下有期徒刑
、拘役或一千元以下罰金。致重傷者，處三年以下有期徒刑、拘
役或二千元以下罰金。

司法院資訊處製作；財團法人民間司法改革基金會備份。
